src/fst/stems/verbs.lexc
LEXICON verbs
вунись+V:вуни VA_НИ  "eihän…" ;
вэңгалёсь+V:вэңгалё TV_ВАДЮ  "olla venytettynä" ;
епась+V:епа IV_ПЭБЮ-Pal/Var  "olla kuuma (ilmasta)" ;
есь+V:е IV_ҢЭ-Pal/Var  "olla kipeä" ;
есь+V:е IV_ҢЭ-Pal/Var  "paimentaa" ;
илесь+V+VR:иле VR_ИЛЕ-Pal/Var  "selvitä" ;
минзь+V:мин IV_МИН-Pal/Var  "mennä" ;
мись+V:ми TV_МЭ  "rakentaa" ;
мись+V+VR:ми VR_МЭ  "muuttua tarvittavan näköiseksi" ;
мэсь+V:мэ IV_МЭ  "olla" ;
мэсь+V:мэ TV_МЭ  "ottaa" ;
надоˮлась+V:надоˮла TV_ЛАХАНА  "alkaa pitää lankona" ;
нарабтёсь+V:нарабтё IV_ВАДЮ  "korskua" ;
насабтась+V:насабта TV_ҢЭДАРА  "asettaa leveälti" ;
немасялбась+V:немасялба IV_ПЭБЮ  "valvoa" ;
нензхалайбтесь+V+VR:нензхалайбте VR_ИЛЕ  "siirtyä lähemmälle" ;
нись+V+Aux:ни VA_НИ  "ei" ;
нултанась+V+VR:нултана VR_ЛАХАНА  "pysähtyä" ;
нусь+V:ну IV_НУ  "seistä" ;
нэкалць+V:нэкал TV_НЭКАЛ  "vetää" ;
нюдецюлась+V:нюдецюла TV_НАМДА  "alkaa raahata" ;
няˮмясь+V:няˮмя IV_ИЛЕ  "olla kova" ;
нявоталась+V+VR:нявотала VR_НАМДА  "alkaa juosta" ;
няколабтамбась+V:няколабтамба TV_ХАДАБАСЬ  "hajottaa" ;
няльцикадась+V+VR:няльцикада VR_ХАДА  "nojautua kyynärpäälle" ;
няльцядось+V:няльцядо IV_ҢЭСУ  "hajaantua" ;
няркнась+V:няркна IV_ХАДА  "huolehtia" ;
нясромбась+V:нясромба IV_ХАДАБАСЬ  "seurustella" ;
нё-+V+Aux:нё VA_НЁ  "älä" ;
падартамбась+V:падартамба TV_ПЭБЮ  "polkea" ;
падорямдась+V:падорямда IV_НАМДА  "tuijottaa" ;
паңгомзь+V+VR:паңгон VR_МИН  "vaivoin nousta jaloille" ;
пендресь+V:пендре TV_ИЛЕ  "ampua" ;
пуйдась+V:пуйда TV_ХАДА  "valjastaa poroja raidoksi" ;
пыдаңгась+V:пудаңга IV_ЛАХАНА  "tulla pistetyksi" ;
пэваркась+V:пэварка IV_ҢЭДАРА  "olla tummempi" ;
пэвась+V:пэва IV_ПЭБЮ-Pal/Var  "olla pimeä" ;
пэсь+V+VR:пэ VR_НУ-Pal/Var  "alkaa" ;
пюсь+V:пю TV_ХО  "etsiä" ;
саˮниресь+V+VR:саˮнире VR_ИЛЕ  "hieman kastua" ;
сареңгось+V:жареңго IV_СЯНАКУ  "paistaa" ;
сеңгась+V:сеңга IV_ЛАХАНА-Pal/Var  "yöpyä" ;
силалась+V:силала TV_ЛАХАНА  "aloittaa teroittaa" ;
сирась+V:сира TV_НАМДА  "kaivaa ulos" ;
сось+V:со IV_НУ/ТУ  "kuulua" ;
сыритась+V:сырита TV_ҢЭДАРА  "täyttää lumella" ;
сэкорць+V+VR:сэкор VR_ТИР  "yksinäistyä" ;
сэръясь+V:сэръя IV_ЯˮАВЛУ  "olla suolan makuinen" ;
сюˮлабтёсь+V:сюˮлабтё IV_ВАДЮ  "kuohua" ;
сюрць+V:сюр TV_ТИР-Pal/Var  "piilottaa" ;
сюсь+V+VR:сю VR_ХО-Pal/Var  "tarttua kurkkuun" ;
сяркабтась+V+VR:сяркабта VR_ҢЭДАРА  "vingahtaa" ;
сёсь+V:сё IV_ХО  "olla jätetty väliaikaisesti tien varrelle" ;
сёсь+V:сё TV_ХО  "jättää väliaikaisesti tien varrelle" ;
тавдась+V+VR:тавда VR_ХАДА  "muuttua siistiasuiseksi" ;
талврамбась+V:талврамба TV_ХАДАБАСЬ  "kuivattaa" ;
тансумбась+V:тансумба IV_ХАДАБАСЬ  "polkea paikallaan" ;
тилась+V+VR:тила VR_НАМДА  "alkaa lentää" ;
тирець+V:тире IV_САС  "olla korkearantainen" ;
тись+V:ти IV_НУ-Pal/Var  "istua" ;
тись+V:ти TV_НУ-Pal/Var  "kammata" ;
тись+Hom2+V+VR:ти VR_НУ-Pal/Var  "lähteä lentoon" ;
тось+V:то IV_ТУ  "tulla" ;
тохось+V:тохо IV_ЮХУ  "oppia" ;
тырцамзь+V+VR:тырцам VR_ҢАРАМ  "vavahtaa" ;
тыямзь+V:тыям IV_ҢАРАМ  "suipentua" ;
тэдосумбась+V:тэдосумба IV_ПЭБЮ  "haukkua toisiaan" ;
тэмзась+V:тэмза IV_НАМДА  "hävitä taikomalla" ;
тэць+V+VR:тэ VR_САС  "valua pois" ;
тюраць+V:тюра TV_САС  "käyttää porojen ajoseipäänä" ;
тюць+V:тю TV_САС-Pal/Var  "olla hihallinen" ;
тянюмзь+V:тянюм IV_ҢАДИМ/ҢАРАМ  "vähetä" ;
тёсьнесь+V:тёсьне IV_ИЛЕ  "kykkiä" ;
хаˮманзь+V:хаˮман IV_МАН  "mitä sanoa" ;
хабинзь+V:хабин IV_МИН  "ajaa hanttikylään" ;
халмрась+V:халмра IV_ХАДА  "heiluttaa" ;
хамадярпась+V:хамадярпа TV_ПЭБЮ  "valmistaa" ;
хамекулась+V+VR:хамекула VR_ЛАХАНА  "alkaa valmistautua" ;
ханзимзь+V:ханзим TV_ҢАРАМ  "pitää epäsopivana" ;
ханимзь+V:ханим IV_ҢАДИМ  "jäätyä" ;
хасуйнзь+V:хасуйн TV_МИН  "kuivattaa" ;
хась+V:ха IV_НУ  "kuolla" ;
хуңглятась+V:хуңглята TV_ХАДА  "pyydystää etujalasta" ;
хэбылць+V:хэбыл TV_ТИР  "lyödä äkkiä" ;
хэсь+V:хэ IV_ХЭ  "poistua" ;
юмзь+V:юм IV_ҢАДИМ-Pal/Var  "mennä muruiksi" ;
юсь+V:ю IV_НУ-Pal/Var  "lämmetä" ;
юсь+V:ю TV_НУ-Pal/Var  "estää" ;
ябесь+V:ябе IV_ИЛЕ-Pal/Var  "olla juovuksissa" ;
ядесь+V:яде TV_ИЛЕ  "tehdä kipeää koskettaen" ;
якась+V:яка IV_ЯКУ  "kutista" ;
яльцедась+V:яльцеда IV_ЛАХАНА  "romahtaa" ;
яңгась+V:яңга IV_ЛАХАНА-Pal/Var  "erota" ;
яңгдось+V:яңгдо IV_ҢЭСУ  "rappeutua" ;
яңоворць+V:яңовор IV_ТИР  "peittyä noella" ;
ёрць+V:ёр IV_ТИР-Pal/Var  "kalastaa nuotalla" ;
ёхось+V:ёхо IV_ЮХУ  "kadota" ;
ңабтесь+V:ңабте IV_ИЛЕ-Pal/Var  "haista" ;
ңадясь+V:ңадя IV_ЯˮАВЛУ-Pal/Var  "näkyä" ;
ңурыбтёсь+V:ңурыбтё TV_ВАДЮ  "helistää" ;
ңэсь+V:ңэ IV_ҢЭ  "sijaita" ;
